【裁判字號】    97,審訴,1442
【裁判日期】    970731
【裁判案由】    毒品危害防制條例
【裁判全文】
臺灣桃園地方法院刑事判決            97年度審訴字第1442號
公  訴  人  臺灣桃園地方法院檢察署檢察官
被      告  甲○○
                   （現另案於臺灣雲林監獄雲林二監執行中）
上列被告因毒品危害防制條例案件，經檢察官提起公訴（97年度
毒偵字第 966號），被告於準備程序進行中為有罪陳述，經本院
合議庭裁定由受命法官獨任進行簡式審判程序，判決如下：
    主  文
甲○○施用第一級毒品，累犯，處有期徒刑玖月。扣案海洛因壹
包含袋（驗餘淨重零點壹零參貳公克）沒收銷燬之。
    事  實
一、甲○○前於民國89年間，因施用毒品案件，經本院以89年度
    毒聲字第1691號裁定送觀察、勒戒，因認有繼續施用毒品之
    傾向，再經本院以89年度毒聲字第2093號裁定令入戒治處所
    施以強制戒治，嗣經本院以89年度毒聲字第6945號裁定停止
    戒治併付保護管束，於89年11月23日停止處分出監，於90年
    3 月22日戒治期滿保護管束未經撤銷，視為執行完畢，並經
    臺灣桃園地方法院檢察署檢察官以 90年度戒偵字第368號為
    不起訴處分確定。復於91年間因施用毒品案件，經本院以91
    年度毒聲字第3454號裁定令入戒治處所施以強制戒治，嗣經
    本院以92年度毒聲字第3667號裁定停止戒治併付保護管束，
    於92年12月16日停止戒治出監，於93年1月9日因毒品危害防
    制條例修正而報結 (本次戒治不能視為執行完畢) ，並經本
    院以92年度訴字第1102號判決判處有期徒刑10月確定。又於
    93 年間因施用毒品案件，經本院以93年度訴字第817號判決
    判處有期徒刑7月確定，上開二罪接續執行，於94年4月15日
    假釋出監併付保護管束，於94年 6月27日保護管束期滿未經
    撤銷假釋，視為執行完畢。另於95年間因施用毒品案件，經
    本院以95年度訴字第1804號判決判處有期徒刑11月確定；再
    於95年間因恐嚇案件，經臺灣臺中地方法院以95年度沙簡字
    第510號判決判處有期徒刑4月確定；上開二罪嗣經本院以96
    年度聲減字第1886號裁定減刑為有期徒刑5月15日、2月，應
    執行有期徒刑6月確定，甫於96年10月5日縮刑期滿執行完畢
    。竟不知悔改，於97年 2月14日採尿前回溯26小時內某時許
    ，在不詳地點施用第一級毒品海洛因1次，為警於97年2月14
    日22時30分許，在桃園縣桃園市○○○街110 號前查獲，並
    扣得第一級毒品海洛因1包（驗餘淨重0.1032公克）。
二、案經臺北縣政府警察局淡水分局報請臺灣桃園地方法院檢察
    署檢察官偵查起訴。
    理  由
一、本件被告所犯係死刑、無期徒刑、最輕本刑為三年以上有期
    徒刑以外之罪，其於準備程序中就被訴事實為有罪之陳述，
    經法官告知簡式審判程序之旨，並聽取公訴人、被告之意見
    後，本院認為適宜由受命法官獨任進行簡式審判程序，合先
    敘明。
二、上開犯罪事實，業據被告甲○○於本院審理時坦承不諱，而
    被告為警查獲所採尿液經送驗，呈鴉片類陽性反應，另扣案
    之白粉 1小包，經送驗後，確含有第一級毒品海洛因之成分
    ，有臺灣檢驗科技股份有限公司出具之濫用藥物尿液檢驗報
    告及交通部民用航空局航空醫務中心毒品鑑定書各 1份附卷
    可參，足認被告之自白與事實相符。本件事證明確，被告犯
    行堪以認定，應予論罪科刑。
三、另按毒品危害防制條例於92年7 月9 日修正公布，自93年 1
    月9 日施行，而依修正後之規定，僅限於「初犯」及「5 年
    後再犯」2 種情形，始應先經觀察、勒戒或強制戒治程序。
    倘被告於5年內已再犯，經依法追訴處罰，縱其第3次（或第
    3 次以上）再度施用毒品之時間，在初犯經觀察、勒戒或強
    制戒治執行完畢釋放5年以後，已不合於「5年後再犯」之規
    定，且因已於「5 年內再犯」，顯見其再犯率甚高，原實施
    觀察、勒戒或強制戒治，已無法收其實效，即應依該條例第
    10條處罰（最高法院95年度第 7次刑事庭會議決議參照）。
    經查，本件被告於前案觀察、勒戒執行完畢後 5年內，即再
    犯施用毒品案件，經本院分別以92年度訴字第1102號判決判
    處有期徒刑10月確定、以 93年度訴字第817號判決判處有期
    徒刑 7月確定；有臺灣高等法院被告前案紀錄表在卷足憑，
    是本件被告施用毒品犯行雖已在前案觀察、勒戒執行完畢 5
    年後，依上開說明，自應追訴處罰。核被告所為，係犯毒品
    危害防制條例第10條第 1項之施用第一級毒品罪。被告持有
    第一級毒品海洛因後，進而施用，其持有之低度行為應被其
    施用之高度行為所吸收，不另論罪。末查，被告有事實欄所
    載之科刑及執行紀錄，有臺灣高等法院被告全國前案紀錄表
    可稽，其於有期徒刑執行完畢後 5年內，故意再犯本件有期
    徒刑以上之罪，為累犯，應依法加重其刑。爰審酌被告前已
    有施用毒品前科，於本件復另行施用毒品，顯見其意志不堅
    ，缺乏勒戒動機，其施用毒品足以導致精神障礙、性格異常
    ，甚至造成生命危險，戕害一己之身體健康，惟念其犯後尚
    能坦承犯行等一切情狀，量處如主文所示之刑。扣案之第一
    級毒品海洛因1 包（驗餘淨重0.1032公克），應依毒品危害
    防制條例第18條第1 項前段宣告沒收銷燬，另依現行檢驗以
    刮除方式為之，其包裝袋上仍會沾殘若干毒品無法分離，是
    包裝袋亦應沒收銷燬之。
據上論斷，應依刑事訴訟法第273 條之1 第1 項、第299 條第 1
項前段、毒品危害防制條例第10條第1項、第18條第1項前段，刑
法第11條、第47條第1項，判決如主文。
本案經檢察官黃珮如到庭執行職務。
中    華    民    國    97    年    7     月    31    日
                    刑事庭  法  官  林孟宜
以上正本證明與原本無異。
如不服本判決，應於判決送達後10日內向本院提出上訴狀（應附
繕本），其未敘述上訴理由者，應於上訴期間屆滿後20日內補提
理由書狀於本院，上訴於臺灣高等法院。
                            書記官  洪明媚
中    華    民    國    97    年    7     月    31    日
附錄本案論罪科刑法條：
毒品危害防制條例第10條規定：
施用第一級毒品者，處6 月以上5 年以下有期徒刑。
施用第二級毒品者，處3 年以下有期徒刑。


司法院資訊處製作；財團法人民間司法改革基金會備份。
